【裁判字號】    97,交聲,441
【裁判日期】    980527
【裁判案由】    聲明異議
【裁判全文】
臺灣屏東地方法院交通事件裁定         97年度交聲字第441號
原處分機關  交通部公路總局高雄區監理所屏東監理站
異  議  人  乙○○
即受處分人
上列異議人因違反道路交通管理處罰條例案件，對於交通部公路
總局高雄區監理所屏東監理站民國97年10月23日之裁決（屏監違
字第裁82-B00000000號），聲明異議，本院裁定如下：
    主  文
異議駁回。
    理  由
一、原處分意旨略以：受處分人即異議人 (下稱：異議人）乙○
    ○駕駛車號5478-UM 號自小客車於民國 (下同）97年9 月10
    日上午10時25分，在高雄市○○路、憲政路口被警舉發「闖
    紅燈」違規，有高市警交字第B00000000 號違規單可稽，並
    經舉發單位查覆證稱依法舉發無誤，本站爰依道路交通管理
    處罰條例第53條第1 項暨違反道路交通管理事件統一裁罰基
    準表第53條第1 項裁處異議人繳納罰款新台幣 (下同）2,70
    0 元，並依道路交通管理處罰條例第63條第1 項共記違規點
    數3 點，核無違誤。
二、異議人詳如「聲明異議狀」所載 (如附件)。
三、查異議人乙○○前於97年9 月10日上午10時25分許，駕駛車
    牌號碼5478-UM 號自用小客車，行經高雄市○○路與憲政路
    口時，因被舉發有「駕車行經有燈光號誌管制之交岔路口闖
    紅燈」違規等情，有高雄市政府警察局交通大隊高市警交字
    第B00000000 號違規事件舉發通知單附卷可按，異議人亦不
    爭執其係駕駛人，以上情事可堪認定為事實。
四、異議人雖以前開情詞置辯，惟查：
    (一)本件舉發之事實，業據證人即掣單舉發之甲○○警員到院
      證述：「當日我是服上午9 點至11點取締惡性專案違規勤
      務，本隊有4 人服勤，當時我們4 位執勤人員執站在憲政
      路與福德路口北側（庭呈現場圖），當時小隊長陳宗仁負
      責攔停，異議人就是行為人，異議人從福德路由南往北紅
      燈左轉憲政路，當時我們開單時異議人一直向我們求情，
      但是我們還是依法告發，異議人當時也有在舉發單上簽名
      。…現場無紅燈左轉專用號誌；…（異議人問：當時我是
      不是綠燈通過路口時由綠燈轉紅燈？）我們執勤時都會等
      號誌轉紅燈之後約3 至4 秒後才會攔停，所以本件確定是
      闖紅燈攔停。」等語綦詳，結証錄供在卷（本院97年12月
      9 日訊問筆錄）。佐諸證人當時站立位置與異議人左轉後
      立於同一側、距路口燈光號誌僅20公尺，當時又係上午10
      時許，光線充足視野清楚，證人當無誤認錯誤舉發之可能
      ，所供自足採信。
    (二)次查異議人當時有簽收舉發違規事件通知單，且向執勤警
      員求情：景氣不好市民繳不起等語，此據異議人自承在卷
      核甲○○證供情節相符。異議人苟確實無闖紅燈左轉，當
      即據理力爭甚至拒絕簽收舉發違規事件通知單，以示嚴正
      立場，豈有向警員求情輕罰且又簽收舉發通知單之理？足
      見異議人斷言當屬避重就輕，不足採信。
    (三)此外復有甲○○警員當庭提出之舉發現場圖在卷可佐，事
      證已臻明確，異議人所辯為不足採，原處分機關認定之違
      規事實當即可採。
五、按汽車駕駛人，行經有燈光號誌管制之交岔路口闖紅燈者，
    處新臺幣一千八百元以上五千四百元以下罰鍰，道路交通管
    理處罰條例第53條第1 項定有明文。本件異議人違規事實明
    確，原處分機關應道路交通管理處罰條例第53條第1 項暨違
    反道路交通管理事件統一裁罰基準表第53條第1 項裁處異議
    人罰款2,700 元（小型車部分），並依道路交通管理處罰條
    例第63條第1 項共記違規點數3 點，核無違誤。異議意旨求
    為撤銷原處分為無理由，應予駁回。
六、依道路交通案件處理辦法第19條，裁定如主文。
中    華    民    國    98    年    5     月    27    日
                  交通法庭      法  官  朱盈吉
以上正本證明與原本無異。
如不服本裁定應於收受送達後5 日內向本院提出抗告書狀敘述抗
告之理由抗告於台灣高等法院高雄分院。
中    華    民    國    98    年    6     月    2     日
                                書記官  林祥玉


司法院資訊處製作；財團法人民間司法改革基金會備份。
